臺灣高等法院臺中分院刑事判決
110年度交上易字第486號

上  訴  人  
即  被  告  趙麗姿


上列上訴人因過失傷害案件，不服臺灣臺中地方法院109年度交
易字第2118號中華民國110年3月15日第一審判決（起訴案號：臺
灣臺中地方檢察署109年度偵字第22046號），提起上訴，本院判
決如下：
    主  文
上訴駁回。
    事實及理由
一、本案經本院審理結果，認第一審判決認事用法及量刑均無不
    當，應予維持，除增列上訴人即被告趙麗姿（下稱被告）於
    本院審理時之自白（本院卷第63頁）為證據外，其餘依刑事
    訴訟法第373條之規定引用第一審判決書記載之犯罪事實、
    證據及理由（如附件）。
二、本院維持原判決駁回上訴之理由：
（一）被告上訴意旨略以：原審判決拘役40天過重，請求從輕量
      刑，本人已年邁無經濟所得，對法律程序一無所悉，請求
      緩刑。車禍當下兩造都有受傷，本人也有驗傷，對方不肯
      和解咄咄逼人，心生無奈等語（本院卷第5頁）。
（二）按刑之量定，為求個案裁判之妥當性，法律賦予法院裁量
      之權。量刑輕重，屬為裁判之法院得依職權自由裁量之事
      項，苟其量刑已以行為人之責任為基礎，並斟酌刑法第57
      條各款所列情狀，在法定刑度內，酌量科刑，如無偏執一
      端，致明顯失出失入情形，上級審法院即不得單就量刑部
      分遽指為不當或違法。本案原審判決關於科刑之部分，已
      依刑法第57條各款所列情狀審酌，而為量刑之準據，經核
      並無量刑輕重相差懸殊等裁量權濫用之情形，而被告於上
      訴時、本院審理時請求從輕量刑之理由，或已為原判決審
      酌作為量刑之事由、或尚不足以動搖原判決之量刑基礎，
      自難認為有理由。
（三）按「受2年以下有期徒刑、拘役或罰金之宣告，而有下列
      情形之一，認以暫不執行為適當者，得宣告2年以上5年以
      下之緩刑，其期間自裁判確定之日起算：一、未曾因故意
      犯罪受有期徒刑以上刑之宣告者。二、前因故意犯罪受有
      期徒刑以上刑之宣告，執行完畢或赦免後，5年以內未曾
      因故意犯罪受有期徒刑以上刑之宣告者。」，刑法第74條
      第1項定有明文。惟宣告緩刑與否，除應具備刑法第74條
      所定條件外，法院應就被告有無再犯之虞，能否由於刑罰
      之宣告而策其自新，及有無可認為暫不執行刑罰為適當之
      情形等因素為判斷，屬實體法上賦予法院得依職權裁量之
      事項（最高法院109年度台上字第1437號判決意旨參照）
      。本件被告雖請求法院給予緩刑之宣告，然本院審酌被告
      於歷次之供述內容，及迄今未與告訴人潘為宏（下稱告訴
      人）達成和解，告訴人歷次陳述之意見，本院實未感受被
      告有真誠悔悟之心，亦無悛悔實據，考量被告仍無法單純
      以刑罰之宣告而策其自新，並無認為暫不執行刑罰為適當
      之情形，被告不符合「以暫不執行為適當」之法定要件，
      因此被告請求本案為緩刑之諭知，實難認為妥適。
（四）綜上，本案被告之上訴無理由，應予駁回。
三、據上論斷，應依刑事訴訟法第368條、第373條，判決如主文
     。
本案經檢察官黃怡華提起公訴，檢察官陳幸敏到庭執行職務。
中　　華　　民　　國　　110 　年　　7 　　月　　22　　日
　　　　　刑事第十一庭  審判長法  官  張  意  聰
                            　法　官  陳  慧  珊
                         　   法　官  田  德  煙  
以上正本證明與原本無異。
不得上訴。
                              書記官  林  賢  慧 
　　　　　　　　　　　　　　　
中　　華　　民　　國　　110 　年　　7 　　月　　22　　日
附錄法條：
中華民國刑法第284條
因過失傷害人者，處1年以下有期徒刑、拘役或10萬元以下罰金
；致重傷者，處3年以下有期徒刑、拘役或30萬元以下罰金。

道路交通管理處罰條例第86條第1項 
汽車駕駛人，無駕駛執照駕車、酒醉駕車、吸食毒品或迷幻藥駕
車、行駛人行道或行經行人穿越道不依規定讓行人優先通行，因
而致人受傷或死亡，依法應負刑事責任者，加重其刑至二分之一
。

附件：原審判決